# 请教陈版：买壳上市是否按照反向购买处理？

提问人：koodhao 时间：2022-03-24 21:47:15
甲个人收购了某新三板公司A（壳公司）的控股权，之后A公司直接用现金方式取得B公司控制权，B公司实行间接挂牌。在此过程中，A公司直接以现金收购B公司股权（因为B公司体量不算大），未涉及发行权益性证券交换股权的行为，A公司资产均已经剥离，不构成业务。请问该业务是否构成反向购买？
会计处理上，哪个方法是正确的：
1 、按照非同一控制下企业合并处理；
2 、由于A公司不构成业务，按照权益性交易处理，期初比较数据列示为B公司的比较数据，不确认相关的商誉及合并损益。

回答人：chenyiwei
如果甲取得A的控制权和A收购B（B为甲最终控制下的企业）不属于一揽子交易的，则A收购B属于同一控制下的企业合并（因为是在最终控制方甲的主导下完成的）。但这种情况下的合并报表应基于最终控制方甲的立场和视角来编制，即B公司的数据采用历史成本基础，而A的各项资产负债是自甲取得A的控制权之日开始纳入合并报表，且以该日公允价值为基础计量，这样，最终结果就和采用反向购买基础编制差异不大了。

提问人：koodhao 时间：2022-03-27 16:55:00
陈版，如果两次交易属于一揽子交易的情况下，是按照非同一控制下还是按照反向购买来编制合并报表呢？

回答人：chenyiwei
如果是一揽子交易，则按反向购买基础编制合并报表。